臺灣新竹地方法院民事裁定  
110年度竹北司簡聲字第15號
聲  請  人  范姜宏遠


相  對  人  隆嘉立企業有限公司

法定代理人  許偉隆  


上列當事人間聲請確定訴訟費用額事件，本院裁定如下：
    主  文
相對人應負擔之訴訟費用額確定為新臺幣貳萬陸仟參佰貳拾貳元
，及自本裁定送達之翌日起至清償日止，按年息百分之五計算之
利息。
    理  由
一、按法院未於訴訟費用之裁判確定其費用額者，第一審受訴法
    院於該裁判有執行力後，應依聲請以裁定確定之；聲請確定
    訴訟費用額者，應提出費用計算書、交付他造之計算書繕本
    或影本及釋明費用額之證書；依第1項確定之訴訟費用額，
    應於裁定送達之翌日起，加給按法定利率計算之利息，民事
    訴訟法第91條定有明文。又法院原得於訴訟費用之裁判時一
    併確定其費用額，亦得於裁判有執行力後依職權以裁定確定
    之，非待當事人之聲請始得為之，準此，法院於當事人聲請
    確定訴訟費用額時，自不受聲請人所主張範圍之拘束（臺灣
    高等法院暨所屬法院91年法律座談會民事類提案第22號研討
    結果參照）。次按第三審律師之酬金，為訴訟費用之一部，
    並應限定其最高額。此觀諸同法第466條之3第1項規定自明
    。惟該第三審律師酬金須經該審級法院核定其最高額後，始
    得向本院聲請確定該部分之訴訟費用。
二、本件聲請意旨略以：聲請人與相對人間請求確認本票無效事
    件，經本院107年度竹北簡訴字第96號判決、107年度簡上字
    第126號判決、最高法院110年度台簡上字第28號裁定駁回上
    訴確定，聲請人支出之第一、二審訴訟費用及第三審訴訟代
    理人費用均應由相對人負擔，但未經確定費用金額，爰依法
    聲請裁定確定之等語。
三、經本院調卷審查後，相對人應賠償聲請人之訴訟費用額，依
    後附計算書確定為如主文所示金額，及加給於裁定送達之翌
    日起至清償日止，按法定利率計算之利息，應予准許。另查
    ，聲請人主張所支出之第三審律師酬金新臺幣（下同）180,
    000元部分，因未經最高法院裁定核定其金額，故本院於民
    國（下同）110年10月12日以竹北嶽民寶110竹北司簡聲15字
    第031698號函通知聲請人應於文到10內提出第三審律師酬金
    數額之民事裁定，聲請人已於110年10月18日收受，惟僅稱
    其原所提出之法律事務所收據180,000元，其中含有另案、
    非訟等其綜合服務費，故更正請求為45,000元，仍未提出最
    高法院之相關核定律師酬金之民事裁定。按諸首揭說明，該
    部分(律師酬金部分)本院尚難逕依聲請人聲請逕為裁定，宜
    待聲請人另行取得相關裁定後再行聲請確定此部分之訴訟費
    用。又聲請人漏未就第一審支出之證人日旅費共計1,322元
    部分為請求，揆諸上開實務見解，本院亦得依調卷審查後之
    結果，將該部分列入計算，不受聲請人所主張範圍之拘束，
    均附此敘明。
四、依民事訴訟法第91條，裁定如主文。
五、如不服本裁定，應於裁定送達後10日內，以書狀向本院司法
    事務官提出異議。
中　　華　　民　　國　　110 　年　　11　　月　　12　　日
                  民事庭司法事務官陳固愷
附表：計算書
項　　　　目 金額（新臺幣） 備         　　　　註 第一審裁判費 　　　10,000元 由聲請人於民國107年3月19日預繳 第一審證人旅費        1,322元 由聲請人於民國107年6月21日當庭墊付 第二審裁判費       15,000元 由聲請人於民國107年10月11日預繳 合        計      26,322元 由相對人負擔。 相對人應賠償聲請人之訴訟費用額為26,322元。 【計算式：10,000＋1,322＋15,000＝26,322】